【裁判字號】    90,易,1880
【裁判日期】    901213
【裁判案由】    竊盜
【裁判全文】
臺灣桃園地方法院刑事判決                          九十年度易字第一八八號
    公  訴  人  臺灣桃園地方法院檢察署檢察官
    被      告  丙○○
右列被告因竊盜案件，經檢察官提起公訴（九十年度偵字第一九七九號），本院判決
如左：
    主  文
丙○○竊盜，處有期徒刑肆月，如易科罰金，以參佰元折算壹日。
    事  實
一、丙○○前因違反麻醉藥品管理條例案件，分別於民國八十四年九月二十一日、八
    十五年五月二十七日經本院判處有期徒刑四月、五月確定：又因違反肅清煙毒條
    例案件，經本院於八十五年五月八日判決有期徒刑三年二月；嗣前述三罪經本院
    裁定定其應執行之刑為有期徒刑三年八月，並自八十五年三月五日起執行，惟於
    八十六年八月二十九日起縮短到期假釋出獄，並交付保護管束，指揮書執畢日期
    為八十八年七月十三日。距丙○○於保護管束期間，猶不思悔改，復意圖為自己
    不法之所有，於八十八年六月二十日起至同年月三十日七時許止之某一時點，在
    桃園縣八德市○○路○段五八三巷十六弄十號前空地，竊取甲○○○所有車牌號
    碼Ｖ７─０八０七號自用小貨車一輛，得手後將車牌卸下，懸掛與其合夥經營養
    豬場之合夥人簡魏珍所有，已註銷之ＫＦ─五九九七號車牌，並交由其不知情之
    員工邱寶富駕駛載運餿水。嗣於九十年一月十七日十七時三十分許，邱寶富駕駛
    上開車輛載運餿水，行經桃園縣平鎮市貿易七村七號前，經警查獲。
二、案經臺灣桃園地方法院檢察署檢察官自動檢舉偵查起訴。
    理  由
一、訊據被告丙○○矢口否認前述犯行，辯稱：「是我舅媽給開的，我舅媽說那車
    是我舅舅買給王（甲○○○）的，放在廟那邊，我當時車子撞壞，跟我舅媽借的
    ，她就要我開去用，因為我舅舅與吳（甲○○○）有關係，我舅媽與吳（甲○○○）打過架，並曾把車蓬割壞掉」等語。
二、本院查：
（一）被告對於其未經證人甲○○○之同意將前述自用小貨車開走，並變換其合夥人
      簡魏珍所有，已註銷之ＫＦ─五九九七號車牌，並交由其不知情之員工邱寶富
      駕駛載運餿水，嗣為警查獲等情，業已坦承不諱，核與證人甲○○○、邱寶富
      、簡魏珍分別於警訊、偵訊及本院調查時陳述之情節相符。
（二）而前述小貨車並非證人，即被告配偶之遠房舅舅丁○○所購買，且證人，即被
      告配偶之遠房舅媽乙○○亦不曾要或同意被告將該小貨車開走等情，並據證人
      丁○○、乙○○分別於偵訊及本院審理時證述在卷。被告前開所辯，顯係事後
      卸責之詞，不足採信。
（三）再者，縱認被告所辯屬實。然該小貨車既係證人丁○○購買贈送予證人甲○○○，該車即為證人甲○○○所有，並非證人乙○○或丁○○所有，此亦為被告
      所明知。則證人乙○○又有何權利得在未經所有權人甲○○○同意之下，將之
      借予被告？況且，被告取得該小貨車後即將車牌變換，其目的應係在逃避證人
      甲○○○或警方之追查，顯示其對此有不法所有之認識。
（四）此外，並有贓物領據及車輛協尋證明書各一紙附卷可稽。本件事證明確，被告
      犯行可以認定。
三、核被告所為，係犯刑法第三百二十條第一項竊盜罪。查被告前有如事實欄所示之
    犯罪、科刑、執行及假釋保護管束至八十八年七月十三日期滿情形，此有台灣高
    等法院被告全國前案紀錄表一份在卷可稽，前述小貨車遺失之時間，亦即被告之
    犯罪時間係在「八十八年六月二十日起至同年月三十日七時許止之某一時點」，
    已如前述。此時被告尚在假釋保護管束期間，是被告本件犯罪並不構成累犯，公
    訴人認被告之行為構成累犯，尚有誤會，核先說明。爰審酌被告犯罪之動機、犯
    罪造成之損害，犯罪後飾詞辯解，且未曾賠償被害人損害等一切情狀，量處如主
    文所示之刑。又被告所犯之罪係最重本刑為有期徒刑五年之罪，依修正前之刑法
    第四十一條規定，被告雖經判處有期徒刑四月，並不得諭知易科罰金之折算標準
    。惟於被告行為後，刑法第四十一條業經立法院於九十年一月四日修正，將得易
    科罰金之適用範圍擴大為最重本刑五年以下有期徒刑之罪，並於同年月十日經總
    統公布，於同年月十二日生效。是依刑法第二條第一項比較新舊法之結果，認修
    正後之新法較有利於被告，爰依修正後之刑法第四十一條第一項前段諭知被告易
    科罰金之折算標準，併此敘明。
四、扣案之鑰匙一支，並非被告所有，供犯罪所用之物，可能是證人邱寶富事後自己
    所配等情，業據被告於審理時供承在卷，故本院自不得予以宣告沒收。
五、據上論斷，應依刑事訴訟法第二百九十九條第一項前段，刑法第第三百二十條第
    一項、第四十一條第一項前段、第二條第一項前段，罰金罰鍰提高標準條例第一
    條前段、第二條，判決如主文。
本案經檢察官古慧珍到庭執行職務。
中      華      民      國    九十      年     十二     月     十三     日
                                      臺灣桃園地方法院第六庭
                                          法  官  潘進順
右正本證明與原本無異。
如不服本判決，應於判決送達後十日內向本院提出上訴狀（應附繕本），上訴於臺灣
高等法院。
                                          書記官   林聖哲
中      華      民      國    九十      年     十二     月     十四     日
附論罪科刑依據之法條：
刑法第三百二十條
意圖為自己或第三人不法之所有，而竊取他人之動產者，為竊盜罪，處五年以下有期
徒刑、拘役或五百元以下罰金。
意圖為自己或第三人不法之利益，而竊佔他人之不動產者，依前項之規定處斷。
前二項之未遂犯罰之。


司法院資訊處製作；財團法人民間司法改革基金會備份。
